【裁判字號】    98,易,945
【裁判日期】    981210
【裁判案由】    詐欺
【裁判全文】
臺灣桃園地方法院刑事判決               98年度易字第945號
公  訴  人  臺灣桃園地方法院檢察署檢察官
被      告  丁○○
                    54弄69.
上列被告因詐欺案件，經檢察官提起公訴（98年度偵字第6929號
）及移送併辦（98年度偵字第11699號），本院判決如下︰
    主  文
丁○○幫助意圖為自己不法之所有，以詐術使人將本人之物交付
，處有期徒刑肆月，如易科罰金，以新臺幣壹仟元折算壹日。
    事  實
一、丁○○明知申請帳戶使用係輕而易舉之事，一般人無故取得
    他人金融帳戶使用之行徑常與財產犯罪之需要密切相關，而
    可預見該名不自行申辦帳戶之人，可能係遂行不法所有意圖
    用以詐騙等不法財產犯罪行為，又對於提供帳戶予他人使用
    雖無必然引發他人萌生犯罪之確信，但仍以縱若有人持以犯
    罪亦不違反其本意，而基於幫助他人詐欺取財之犯意，於98
    年2 月19日下午5 時40分前之某時，在臺灣地區某不詳處所
    ，將其所有於97年9 月1 日開戶之第一商業銀行大湳分行（
    下稱第一銀行大湳分行）帳號00000000000 號帳戶提款卡及
    提款卡密碼；於兆豐國際商業銀行桃園桃興分行（下稱兆豐
    銀行）開戶之帳號00000000000 號帳戶提款卡及提款卡密碼
    ，交與某真實姓名年籍不詳之成年人使用。嗣該成年人取得
    前開帳戶後，即與其所屬詐欺集團成年成員，共同基於意圖
    為自己不法所有之詐欺犯意聯絡，而為下列行為：
（一）於98年2 月19日下午5 時40分許，推由集團中之某真實姓
      名年籍不詳之成年女子撥打電話予甲○○，向甲○○訛稱
      其前於博客來網路書店購書時，所購書籍及繳款方式有誤
      ，郵局客服人員將與其聯絡。嗣再推由集團中某真實姓名
      年籍不詳之成年男子佯裝為郵局客服人員，向甲○○詐稱
      需持提款卡至金沙鎮○○路沙美郵局自動櫃員機操作以確
      認繳款方式是否正確，致甲○○信以為真而陷於錯誤，而
      依其指示前往自動櫃員機操作，以轉帳之方式，將其郵局
      帳戶內之存款2 萬9,983 元存入前開丁○○之兆豐銀行帳
      戶內，並旋遭提領一空。嗣因甲○○發覺有異而報警處理
      ，始悉上情。
（二）於98年2 月19日晚間7 時許，推由集團中之某真實姓名年
      籍不詳之成年女子冒充為東森購物客服人員撥打電話予乙○○，向乙○○詐稱其前於東森購物所購商品未付款成功
      ，需重新匯款，致乙○○信以為真而陷於錯誤，遂依指示
      於98年2 月19日晚間8 時25分至第一銀行樹林分行臨櫃以
      無卡存款之方式，存入6 萬8,000 元至丁○○申設之前開
      第一銀行大湳分行帳戶內，並旋遭提領一空。嗣因乙○○
      瑩發覺有異而報警處理，始悉上情。
（三）於98年2 月20日下午5 時許，推由集團中之某真實姓名年
      籍不詳之成年成員冒充為東森購物客服人員撥打電話予丙○○，向丙○○詐稱其前於東森購物所購之貨到付款商品
      ，因簽錯收貨收據將遭分期扣款，需持提款卡自動櫃員機
      操作，致丙○○信以為真而陷於錯誤，遂依指示以轉帳之
      方式，於98年2 月20日晚間5 時52分，匯款2 萬9,989 元
      至丁○○申設之前開第一銀行大湳分行帳戶；再於98年2
      月20日晚間7 時19分許，臨櫃以無卡存款之方式，存入2
      萬7,000 元至丁○○申設之前開第一銀行大湳分行帳戶內
      ，並旋遭提領一空。嗣因丙○○瑩發覺有異而報警處理，
      始悉上情。
二、案經乙○○訴由桃園縣政府警察局桃園分局報告臺灣桃園地
    方法院檢察署檢察官偵查起訴。
    理  由
甲、證據能力部分
一、按被告以外之人於審判外之言詞或書面陳述，除法律有規定
    者外，不得作為證據；被告以外之人於檢察事務官、司法警
    察官或司法警察調查中所為之陳述，與審判中不符時，其先
    前之陳述具有較可信之特別情況，且為證明犯罪事實存否所
    必要者，得為證據；再被告以外之人於審判外之陳述，雖不
    符刑事訴訟法第159 條之1 至第159 條之4 之規定，而經當
    事人於審判程序同意作為證據，法院審酌該言詞陳述或書面
    陳述作成時之情況，認為適當者，亦得為證據。當事人、代
    理人或辯護人於法院調查證據時，知有第159 條第1 項不得
    為證據之情形，而未於言詞辯論終結前聲明異議者，視為有
    前項之同意。刑事訴訟法第159 條第1 項、第159 條之2 、
    第159 條之5 分別定有明文。又刑事訴訟法第159 條之2 所
    謂「具有較可信之特別情況」，應依陳述人於陳述時之「外
    部情況」是否具有可信性決定之，所謂「外部情況」係指就
    詢問有無出於不正方法、陳述是否出於非任意性、有無違反
    法定障礙事由期間不得詢問及禁止夜間詢問之規定、詢問時
    是否踐行應先告知義務、警詢筆錄所載與錄音或錄影內容是
    否相符等情，且必須依據陳述人之觀察、記憶、表達是否正
    確、陳述人有無虛偽陳述之動機，及對照同一待證事項之其
    他經過詰問證人之證述是否相同，有無矛盾之處而加以綜合
    決定（最高法院94年度臺上字第1653號判決意旨參照）。經
    查：本件證人即被害人甲○○、乙○○、丙○○於警詢中所
    為證述雖屬傳聞證據，惟該警詢過程查無違法取證之瑕疵存
    在，檢察官及被告於本院準備程序中就上開證人警詢中證述
    之證據能力均表示無意見，且均未於本院言詞辯論終結前表
    示異議，本院審酌證人甲○○、乙○○、丙○○均分別自陳
    係本案遭詐欺取財之被害人，渠等證詞對認定被告犯罪事實
    之存否有其必要性，依前開證述作成時之情況，以其為證據
    ，核屬適當，是依刑事訴訟法第159 條之5 之規定，認有證
    據能力。
二、另本件認定事實所引用之本件卷證所有證據（文書證據、物
    證等證據）等證據，檢察官、被告及其選任辯護人並未主張
    排除前開書證、物證之證據能力，且迄於本院言詞辯論終結
    前均未表示異議，本院審酌前開書證、物證並無證據證明係
    公務員違背法定程序所取得，書證部分亦無刑事訴訟法第15
    9 條之4 之顯有不可信之情況與不得作為證據之情形，本件
    認定事實所引用之本件卷證所有證據（文書證據、物證等證
    據），亦均認為有證據能力。
乙、認定犯罪事實之依據及理由
一、訊據被告丁○○矢口否認有何詐欺取財犯行，辯稱：我所申
    辦的兆豐銀行及第一銀行大湳分行帳戶提款卡是放在皮夾中
    專門放卡片的格位裡，提款卡密碼寫在紙上，與各該提款卡
    放在同一個格位中，因為皮夾遺失而遭人盜用，我並未將上
    開帳戶之提款卡及密碼交付他人使用云云。惟查：
（一）被告丁○○於97年9 月1 日在第一商業銀行大湳分行開立
      帳號00000000000 號帳戶；另在兆豐國際商業銀行桃園桃
      興分行開立帳號00000000000 號帳戶之事實，業據被告丁○○坦認在卷，並有第一商業銀行大湳分行98年4 月9 日
      （98）一湳字第78號函檢附之丁○○開戶申請書、印鑑卡
      、身分證影本、98年2 月19日至98年2 月23日之交易往來
      明細表；兆豐國際商業銀行股份有限公司98年4 月7 日兆
      銀總企劃字第0000002169號函檢附之98年2 月17日至98年
      2 月21日交易往來明細表等件在卷足憑，是前述帳戶確為
      被告丁○○所申設一節，堪以認定。又證人即被害人甲○○、乙○○、丙○○遭詐欺取財之經過，業據上開3 人分
      別於警詢時證述甚詳，並有各次匯款之交易明細表附卷可
      稽，是證人甲○○、乙○○、丙○○遭詐騙集團詐騙，而
      分別以自動櫃員機轉帳或臨櫃匯款之方式匯入前述款項至
      丁○○上開帳戶之事實，洵堪認定。
（二）至被告丁○○固辯稱其所有之兆豐銀行及第一銀行大湳分
      行帳戶提款卡及密碼，係放於皮夾中遺失云云。惟查，被
      告丁○○於本院審理中辯稱：「（審判長問：本案2 個帳
      戶的金融卡還有身分證及健保卡是放在什麼東西裡面？）
      放名片的小皮包，可以拉開的。（審判長問：名片夾，一
      格一格可以插進去的？）對。（審判長問：裡面還有放什
      麼東西？）有放幾百元而已。（審判長問：是放在何地方
      掉的？）褲子後面的口袋。（審判長問：你除了本案的2
      個帳戶之外，你本身是否還有其他的帳戶？）有。（審判
      長問：還有什麼帳戶？）郵局還有農會。（審判長問：郵
      局跟農會的金融卡有無一起掉？）沒有。（審判長問：為
      何？）因為郵局的戶頭裡面沒錢，農會還有錢，可是我都
      放家裡。（審判長問：你平常使用是哪一個帳戶？）比較
      多的是第一跟兆豐，後來也是沒有用，沒有用我也沒有把
      它拿起來，我都放在裡面。（審判長問：郵局跟農會的帳
      戶不常用？）農會也有在用，郵局也還好。（審判長問：
      當你兆豐、一銀的帳戶不用之後，都在使用哪個帳戶？）
      使用農會。（審判長問：但是你不用的帳戶的金融卡放在
      名片夾裡面，而使用的帳戶的金融卡卻沒有放在名片夾裡
      面？）那時候沒有放在裡面，那時候放在房間，領完錢就
      放回去了。（審判長問：你的意思是說當你不用兆豐、一
      銀的金融卡時，這2 個帳戶的金融卡依然放在你的名片夾
      裡面，一樣隨身攜帶，這時期常用的農會帳戶的金融卡沒
      有隨身攜帶，是放在家裡的房間，你要領錢的時候，才去
      房間拿金融卡出去，領完錢就放回到房間裡面，是否如此
      ？）對。（審判長問：為何不用的卡，你隨身攜帶，而用
      的卡不隨身攜帶？）因為有時候我朋友會借去看，我覺得
      兆豐、一銀的封面做的蠻不錯的。（審判長問：你當初原
      本隨身攜帶這兩個帳戶是因為要使用才帶著？）是的。（
      審判長問：所以後來不用，即便它漂亮，可是你不用，你
      本身要用的是農會的卡，既然如此，為何不把經常要用的
      農會的卡也放在你的名片夾裡面，隨身攜帶比較方便？）
      也是有時候領完錢，我會放兩邊，有時候洗澡時，錢都會
      拿出來，名片夾我也都會拿出來。（審判長問：為何你經
      常使用的農會的帳戶的金融卡也不一併放在你的名片夾裡
      面隨身攜帶，以便提領？）以前是有放過，可是又拿起來
      。」云云。綜上，被告丁○○所辯其原先將兆豐銀行及第
      一銀行大湳分行之提款卡放置於皮夾內原因，係因該2 張
      提款卡需經常使用，隨身攜帶較為方便之故，足認其攜帶
      上開2 張提款卡之原意，並非意在向友人其炫耀兆豐銀行
      及第一銀行大湳分行帳戶提款卡之封面甚為美觀。是以，
      被告隨身攜帶提款卡之原因既係為圖使用之方便，則在被
      告已停止使用兆豐銀行及第一銀行大湳分行之提款卡，而
      改用郵局及農會之帳戶後，自應將郵局及農會提款卡一併
      放置於皮夾中以便使用，豈有竟將常用之帳戶提款卡放置
      於家中，反將已不使用、僅具封面美觀功能之本案兆豐銀
      行及第一銀行大湳分行提款卡隨身攜帶，致其本身於需使
      用郵局及農會提款卡時須多此一舉返家取用，而於使用完
      畢後復需大費周章將提款卡攜回家中藏放，招致其本身於
      日常提款卡之使用上諸多不便之理？又豈有竟因被告此悖
      於常情之舉，使被告於皮夾「遺失」之際，拾得之第三人
      恰巧僅得取得其已未予使用之兆豐銀行及第一銀行大湳分
      行提款卡並予以盜用，而被告經常使用之郵局及農會提款
      卡因並未放置於皮夾之中，反得倖免於難之巧合？是被告
      所辯其係將其所申設之上開兆豐銀行及第一銀行大湳分行
      帳戶提款卡等物放於皮夾內一併遺失云云，已難逕採。
（三）再者，被告丁○○於本院審理中辯稱其係於98年2 月18日
      發現遺失，並於翌日即98年2 月19日下午3 時許致電銀行
      客服人員辦理掛失云云。惟本案被害人甲○○接獲詐騙電
      話之時間為98年2 月19日下午5 時40分許、乙○○接獲詐
      騙電話之時間為98年2 月19日晚間7 時許、丙○○接獲詐
      騙電話之時間為98年2 月20日下午5 時許，且上開3 名被
      害人遭詐騙後分別匯入被告申設之兆豐銀行及第一銀行大
      湳分行帳戶內之金額，復旋遭提領一空，而此均係發生於
      被告自稱致電銀行辦理掛失之時間後，是倘被告確曾於98
      年2 月19日下午3 時掛失上開2 帳戶之提款卡，則本案詐
      騙集團所屬成員豈有竟可於各該提款卡掛失之後，仍持本
      案之提款卡自被告帳戶提領詐欺得手款項之可能？是本件
      被告丁○○辯稱其兆豐銀行及第一銀行大湳分行帳戶提款
      卡確係遺失，且於發覺遺失後即刻辦掛失，惟仍遭人盜用
      云云，亦無足採。
（四）再查，被告丁○○就其提款卡密碼記載、放置位置，於本
      院審理中供稱：「（審判長問：你是如何跟金融卡放在一
      起？）我都放在小小的縫隙裡面，就是金融卡後面還有一
      個東西可以放。（審判長問：金融卡就是一張卡片，怎麼
      還有東西可以放？）就是插進去以後，後面再放一張紙。
      （審判長問：你是說放在金融卡的格子裡面有個縫隙，可
      以把密碼塞進去？）對。（審判長問：你的密碼原本是寫
      在紙條上？）對。（審判長問：所以密碼就跟金融卡放在
      同一個格位，而不是放在不同的格位？）對。（審判長問
      ：你金融卡設定密碼做什麼？）就不讓別人知道。（審判
      長問：這樣是不是怕說萬一金融卡被別人拿走的話，人家
      不知道密碼，也無法使用你的金融卡？）對。（審判長問
      ：這樣你把金融卡還有密碼放在同一個格位，萬一別人拿
      的話，可以同時拿到金融卡跟密碼，這樣你設定密碼以防
      止別人使用的方式，不就沒有辦法完成了？）對。（審判
      長問：既然沒有辦法達到防止的功能，為何會把密碼跟金
      融卡放在同一個格位，起碼放不同格位，人家也不知道是
      什麼東西？）就是說反正裡面也沒有什麼東西，而且我人
      就是散散的。」云云。經查，各銀行、郵局帳戶之提款卡
      均有其特定密碼，必知悉該特定密碼者始得以提款卡自該
      帳戶內提領款項，故提款卡設定密碼之目的既在避免他人
      拾得或盜取該提款卡後即得輕易領取帳戶內之款項，而被
      告對提款卡需設定密碼之目的亦知之甚詳，且為預防存戶
      款項遭盜領之情事，銀行及郵局復恆告知帳戶所有人應將
      提款卡與密碼應分別置放，並切勿輕易將該密碼外洩，則
      具一般智識及社會生活經驗之人焉有竟仍罔顧此情，將密
      碼與提款卡同處放置，致使任何取得該提款卡之人均得任
      意領取帳戶內存款之可能？況且，被告既已不再使用兆豐
      銀行及第一銀行大湳分行之提款卡，其又有何竟需將提款
      卡密碼記載於紙條後，將該紙條與提款卡同處放置，徒增
      該提款卡遺失後遭人知悉密碼之風險之必要？是被告所辯
      其係將其所申設之上開兆豐銀行及第一銀行大湳分行提款
      密碼，與各該提款卡一併放置於皮夾內相同格位中，致各
      該提款卡於皮夾遺失之際遭人盜用云云，顯無從採信。況
      且，就取得上開帳戶之第三人而言，該人既有意利用上開
      帳戶作為詐騙工具，當無選擇一隨時可能遭真正存戶掛失
      而無法使用之帳戶之可能，輔以現今社會上，為貪圖小利
      而出售自己帳戶供人使用之人所在多有，是該第三人僅需
      付出少許之金錢，即可取得得完全操控而無遭掛失風險之
      帳戶，該第三人實無以拾得或遭竊等來路不明之帳戶充為
      詐財工具之必要，否則，若被告在該第三人尚未行詐前，
      或行詐後尚未將帳戶內之款項提領前，即將上開帳戶掛失
      ，該第三人顯即無從遂其詐欺取財之目的，是該第三人絕
      無將涉及詐騙成否之關鍵置於如此不確定境地之可能。綜
      上，被告實係將上開兆豐銀行及第一銀行大湳分行提款卡
      均交付他人，並同時告知密碼以便他人得任意提領使用一
      節，洵堪認定，而該帳戶嗣既由詐騙集團用以詐欺甲○○
      、乙○○、丙○○之金錢得手，堪認該帳戶係被告交付他
      人以供詐欺集團所屬成員使用無訛。
（五）又按金融存款帳戶，事關存戶個人財產權益之保障，與存
      戶之提款卡及密碼結合，其專屬性、私密性更形提高，除
      非本人或與本人具密切之關係者，難認有何理由可自由流
      通使用該提款卡及密碼，一般人亦均有應妥為保管帳戶提
      款卡及密碼，以防止被他人冒用之認識，縱有特殊情況偶
      有將上開物品交付他人之需，亦必深入瞭解其用途後再行
      提供以使用，恆係吾人日常生活經驗與事理；且金融帳戶
      為個人理財之工具，申請開設金融帳戶並無任何特殊之限
      制，一般民眾皆可以存入最低開戶金額之方式申請開戶，
      一個人可以在不同之金融機構申請多數之存款帳戶使用，
      並無何困難，此乃眾所週知之事實。且依一般人之社會生
      活經驗，若見有非親非故之人不以自己名義申請開戶，反
      而以出價蒐購或借用之方式向他人蒐集金融機構帳戶供己
      使用，衡情當能預見蒐集金融帳戶者，係將所蒐集之帳戶
      用於從事財產犯罪。況觀諸現今社會上，詐騙者以蒐集之
      人頭帳戶，作為詐欺之轉帳帳戶，業經報章媒體時有批露
      ，因此交付帳戶予非親非故之人，受讓人將持以從事財產
      犯罪，已屬一般智識經驗之人所能知悉或預見，是被告對
      於向其蒐集本件帳戶資料之人，將持以作為詐欺取財犯罪
      之不法使用，亦顯然有所預見，其無正當理由，竟輕率將
      本件帳戶之提款卡及提款卡密碼等帳戶資料提供予身分上
      不具密切關係之人，對於該持用其帳戶資料之人果真用以
      作為詐欺取財之轉帳工具，顯然亦不違背被告之本意，本
      件雖查無積極證據證明被告與該蒐集其帳戶之人有何共同
      實施詐欺犯行之手段施用或犯意聯絡，惟被告對於金融帳
      戶交付他人使用，可能遭持以從事詐欺取財犯罪之用，既
      有所預見，且果真被利用作為詐欺取財之轉帳帳戶，又不
      違背被告之本意，足認被告有以提供帳戶予他人，幫助他
      人犯詐欺取財罪之未必故意，被告自應負幫助他人為詐欺
      取財之刑責甚明。
（六）綜上所述，本件事證明確，被告犯行洵堪認定，應予依法
      論罪科刑。
二、按幫助犯之成立，主觀上行為人須有幫助故意，客觀上須有
    幫助行為，意即需對於犯罪與正犯有共同之認識，而以幫助
    之意思，對於正犯資以助力，而未參與實施犯罪之行為者而
    言（參照最高法院75年度臺上字第1509號、88年度臺上字第
    1270號判決意旨）。核被告丁○○將其所申辦之兆豐銀行及
    第一銀行大湳分行提款卡及提款卡密碼提供予真實姓名、年
    籍不詳之成年人，供其所屬犯罪集團成員詐騙財物，被告顯
    係基於幫助他人詐欺財物之犯意，且所為提供金融機構提款
    卡及提款卡密碼予他人之行為，亦屬刑法詐欺罪構成要件以
    外之行為，其既以幫助他人詐欺之意思而參與犯罪構成要件
    以外之行為，係犯刑法第30條第1 項、刑法第339 條第1 項
    之幫助詐欺罪。又被告係幫助他人犯罪，審酌其犯罪情節，
    爰依刑法第30條第2 項之規定減輕其刑。被告以一交付帳戶
    提款卡及密碼與詐欺集團成員使用，而幫助詐欺集團分別詐
    騙被害人甲○○、乙○○、丙○○之財物，同時觸犯3 次幫
    助詐欺取財罪，為想像競合犯，應依刑法第55條之規定從一
    重處斷。被告於事實欄一、（三）所示之幫助詐欺犯行，經
    檢察官移送併辦，且與原聲請簡易判決處刑並經本院論罪科
    刑之被害人丙○○部分係相同事實，屬同一案件，附此敘明
    。爰審酌被告明知近年來國內多有詐欺集團犯案，均係租用
    或收購人頭帳戶以作為收受不法所得款項之手段，猶提供上
    開銀行帳戶供他人充為犯罪收贓之用，不僅助長詐欺等財產
    犯罪於社會上充斥橫行，且因有「人頭戶」包藏掩飾致而查
    緝困難之故，主犯成員遂有恃無恐，行徑乃更加囂張、狂放
    ，直視法律為無物、若敝屣，馴致臺灣漸成各種財產犯罪集
    團之樂園，如入無人之境，是見被告犯行所生之危害極鉅，
    且被告犯後否認犯行，態度不佳，兼衡自由刑固除剝奪受刑
    人之人身自由外，尤因自由受束之故，附帶使之喪失日常原
    可獲取收入之效，是以倘准易科罰金，折算標準自須考量依
    其職業、身分所應有之資力予以酌定，方能使加諸其財產之
    不利益所生之懲罰效果得等同於執行時兼具自由、財產雙損
    性質之自由刑，然被告係「無業」，此有桃園縣政府警察局
    桃園分局刑事案件報告書、調查筆錄等件在卷足參，因之，
    縱執行自由刑，核無附生使之失卻日常收入之效，從而易科
    之罰金額僅屬為換取自由之代價等情狀，量處如主文所示之
    刑，並諭知易科罰金之折算標準。
三、至上開未扣案之第一銀行大湳分行帳號00000000000 號提款
    卡、兆豐銀行帳號00000000000 號帳戶提款卡及提款卡密碼
    ，固係被告提供充為幫助該集團詐欺取財所用，惟參酌被告
    迄今均未曾與該詐欺集團成員聯繫，並要求渠等將本件帳戶
    之提款卡返還，足見被告於交付時顯已未曾打算將之取回，
    易言之，即有移轉所有權之意，因之，前述提款卡核屬該集
    團成員而非被告所有，再者，被告與該集團成員又非具共同
    正犯關係，顯無共犯連帶責任原則之適用，是上開帳戶之提
    款卡於本件自不得諭知沒收，附此敘明。
據上論斷，應依刑事訴訟法第299 條第1 項前段，刑法第339 條
第1 項、第30條第1 項前段、第2 項、第55條、第41條第1 項前
段，刑法施行法第1 條之1 第1 項、第2 項前段，判決如主文。
本案經檢察官吳美文到庭執行職務。
中    華    民    國    98    年    12    月    10    日
                  刑事第十一庭審判長法  官  蔡榮澤
                                    法  官  汪曉君
                                    法  官  林蕙芳
以上正本證明與原本無異。
如不服本判決應於收受判決後10日內向本院提出上訴書狀，並應
敘述具體理由。其未敘述上訴理由者，應於上訴期間屆滿後20日
內向本院補提理由書( 均須按他造當事人之人數附繕本) 「切勿
逕送上級法院」。
                                    書記官  莊凱男
中    華    民    國    98    年    12    月    21    日
附錄法條：
中華民國刑法第339條
（普通詐欺罪）
意圖為自己或第三人不法之所有，以詐術使人將本人或第三人之
物交付者，處 5 年以下有期徒刑、拘役或科或併科 1 千元以下
罰金。
以前項方法得財產上不法之利益或使第三人得之者，亦同。
前二項之未遂犯罰之。


司法院資訊處製作；財團法人民間司法改革基金會備份。
